【裁判字號】    95,易,586
【裁判日期】    950529
【裁判案由】    竊盜
【裁判全文】
臺灣臺南地方法院刑事判決               95年度易字第586號
公  訴  人  臺灣臺南地方法院檢察署檢察官
被      告  丁○○
上列被告因竊盜案件，經檢察官提起公訴（95年度偵字第7869號）
，被告就被訴事實為有罪之陳述，本院裁定由受命法官獨任進行
簡式審判程序，判決如下：
    主    文
丁○○連續於夜間侵入住宅竊盜，累犯，處有期徒刑壹年貳月，
並應於刑之執行前，令入勞動場所強制工作年。
    事    實
一、丁○○於民國六十四、七十、七十一、七十六、八十一、八
    十四、八十六、八十七、八十八、九十二年間，皆因犯竊盜
    罪（多為竊取女用內衣褲），經法院判刑確定；嗣再因竊盜
    女用內衣褲案件，經本院於九十三年二月十一日以九十二年
    度易字第七四三號判處有期徒刑一年六月，於九十三年三月
    七日確定，嗣入監執行，於九十五年三月二十三日因縮短刑
    期執行完畢。
二、詎丁○○有犯罪之習慣，猶不知悔改，復基於意圖為自己不
    法所有之概括犯意，連續於如附表所示之時、地，竊取如附
    表所示之人之物。嗣於九十五年五月七日二十二時三十分許
    ，在臺南市東區虎尾寮地區尋覓下手對象之際，為該地區巡
    守隊發現報警，在臺南市○區○○路三段與東成街交岔路口
    處查獲，並在其身上起獲如附表所示之物。
三、案經臺南市警察局第一分局報告臺灣臺南地方法院檢察署檢
    察官偵查起訴。
    理    由
一、本件係經被告丁○○於本院當庭表示認罪，而以簡式審判程
    序加以審理，有本院九十五年五月二十四日準備程序筆錄及
    審判筆錄附卷足憑，則依據刑事訴訟法第二百七十三條之二
    、同法第一百五十九條第二項之規定，不適用傳聞法則有關
    限制證據能力之相關規定，合先敘明。
二、上開犯罪事實，業據被告丁○○坦承不諱，核與被害人己○
    ○、乙○○、戊○○、甲○○及丙○○等人所指述之情節相
    符，此外，並有扣押筆錄一份、扣押物品目錄表一份、贓物
    認領保管單四份、失竊補報單四份、警員蒐證照片十六幀附
    卷可稽，足認被告之自白確與事實相符，堪以採信。
三、核被告所為，就如附表編號一至四所示，各係犯刑法第三百
    二十條第一項普通竊盜罪，就如附表編號五所示，係犯刑法
    第三百二十一條第一項第一款之加重竊盜罪。被告先後五次
    竊取如附表所示他人之物之行為，時間緊接，觸犯犯罪構成
    要件相同之罪名，係基於概括犯意而為，應依連續犯之規定
    論以一罪，即連續加重竊盜罪，並加重其刑。被告有如事實
    欄一所示之科刑及執行紀錄，而於九十五年三月二十三日執
    行完畢，此有臺灣臺南地方法院檢察署刑案資料查註紀錄表
    、臺灣高等法院被告全國前案紀錄表各一紙附卷可稽，其於
    有期徒刑執行完畢後五年內，再犯本件有期徒刑以上之刑之
    罪，係屬累犯，應依刑法第四十七條之規定重其刑。並依刑
    法第七十條規定，遞加重之。爰審酌被告犯罪動機、目的、
    手段、智識程度、犯罪所生之損害，及其犯後坦承犯行，態
    度良好等一切情狀，量處如主文所示之刑，以資懲儆。
四、強制工作部分：查被告丁○○於六十四、七十、七十一、七
    十六、八十一、八十四、八十六、八十七、八十八、九十二
    年間，皆因犯竊盜罪（多為竊取女用內衣褲），經法院判刑
    確定；嗣再因竊盜女用內衣褲案件，經本院於九十三年二月
    十一日以九十二年度易字第七四三號判處有期徒刑一年六月
    ，而於九十三年三月七日確定，而於九十五年三月二十三日
    因縮短刑期執行完畢，有前揭臺灣臺南地方法院檢察署刑案
    資料查註紀錄表及臺灣高等法院被告全國前案紀錄表附卷可
    憑，其先後多次竊盜犯行，經本院施以徒刑之執行，仍不足
    以收矯正成效，且於九十五年三月二十三日甫因竊盜案件執
    行完畢，出獄後二月餘即再犯本案五件連續竊盜，犯行至為
    頻繁，法紀觀念淡薄，顯有犯罪習慣，甚為灼然，顯見前開
    本院施以之刑罰制裁均尚未達成矯治目的，應有施以保安處
    分之必要，故而檢察官認被告丁○○有併予諭知強制工作，
    以資矯正之必要，尚屬可採，爰依竊盜犯贓物犯保安處分條
    例第三條第一項第一款、第四條、第五條第一項前段之規定
    ，併諭知被告丁○○於刑之執行前，令入勞動場所強制工作
    三年，以資矯治。
據上論斷，應依刑事訴訟法第二百七十三條之一、第二百九十九
條第一項前段，刑法五十六條、第三百二十一條第一項第一款、
第四十七條，竊盜犯贓物犯保安處分條例第三條第一項第一款、
第四條、第五條第一項前段，判決如主文。
本案經檢察官庚○○到庭執行職務。
中    華    民    國    95    年    5     月    29    日
                  刑事第八庭  法  官  徐文瑞
以上正本證明與原本無異。
如不服本判決，應於收受送達後十日內向本院提出上訴書狀（應
附繕本）。
                                  書記官  李佩珊
中    華    民    國    95    年    6     月    1     日
附表：
┌──┬─────┬───────┬───────┬────┐
│編號│時間(民國)│地點          │犯罪行為      │所犯法條│
│    │          │              │              │(刑法)  │
├──┼─────┼───────┼───────┼────┤
│一  │95.4.2上午│臺南市○○○路│以侵入住宅之方│第三百二│
│    │六時三十分│二段203巷9弄22│式竊取丙○○之│十條第一│
│    │許        │號            │內褲二條      │項      │
│    │          │              │              │(侵入住 │
│    │          │              │              │宅部分未│
│    │          │              │              │據告訴) │
├──┼─────┼───────┼───────┼────┤
│二  │95.4.28下 │臺南市○○街  │徒手竊取甲○○│第三百二│
│    │午二時許  │242巷17號     │置於門外之內褲│十條第一│
│    │          │              │一條          │項      │
├──┼─────┼───────┼───────┼────┤
│三  │95.4.28下 │臺南市東區崇學│徒手竊取乙○○│第三百二│
│    │午四時許  │路96巷8弄5號  │置於屋後方之內│十條第一│
│    │          │              │褲一條        │項      │
├──┼─────┼───────┼───────┼────┤
│四  │95.4.28晚 │臺南市○○街  │徒手竊取戊○○│第三百二│
│    │上十時許  │242巷17號     │置於二樓陽台之│十條第一│
│    │          │              │內褲一條      │項      │
├──┼─────┼───────┼───────┼────┤
│五  │95.4.30晚 │臺南市○○○街│以於夜間侵入住│第三百二│
│    │上九時許  │180巷50號     │宅之方式竊取陳│十一條第│
│    │          │              │良安之行動電話│一項第一│
│    │          │              │一支          │款      │
└──┴─────┴───────┴───────┴────┘
附錄本案論罪科刑法條全文：
刑法第321條：
犯竊盜罪而有下列情形之1者，處6月以上5年以下有期徒刑：
  一、於夜間侵入住宅或有人居住之建築物、船艦，或隱匿其內
      而犯之者。
  二、毀越門扇、牆垣或其他安全設備而犯之者。
  三、攜帶兇器而犯之者。
  四、結夥3人以上而犯之者。
  五、乘火災、水災或其他災害之際而犯之者。
  六、在車站或埠頭而犯之者。
前項之未遂罰之。


司法院資訊處製作；財團法人民間司法改革基金會備份。
